臺灣高等法院高雄分院刑事判決
111年度侵上訴字第16號
上  訴  人  
即  被  告  陳俊儒


選任辯護人  葛光輝律師
            馬思評律師
上列上訴人因妨害性自主案件，不服臺灣高雄地方法院110年度
侵訴字第10號，中華民國111年1月6日第一審判決（起訴案號：
臺灣高雄地方檢察署109年度偵續字第158號，提起上訴，本院判
決如下：
    主  文
原判決撤銷。
陳俊儒犯強制性交罪，處有期徒刑參年陸月。
    事  實
一、犯罪事實
    陳俊儒與友人乙○○、周○○、戊○○、丙○○等人於民國109年2月
    2日凌晨1時前某時許，在高雄市左營區博愛路「享溫馨ＫＴＶ
    」飲酒唱歌，代號AV000-A109045號女子（依性侵害犯罪防
    治法第12條第2項規定，其真實姓名年籍不予揭露詳卷，下
    稱A女）、朱○○因分別受乙○○之邀至「享溫馨ＫＴＶ」飲酒而結
    識陳俊儒及彼此。後眾人欲至高雄市苓雅區中華四路上之「
    大帝國舞廳」續攤，陳俊儒及A女共同搭乘由丙○○之女友所
    駕駛之自用小客車前往「大帝國舞廳」。復於同日凌晨2時
    許，在「大帝國舞廳」1樓包廂（A02包廂）廁所前，陳俊儒
    趁A女如廁後欲離開廁所開門時，旋即進入廁所內並將門反
    鎖後，基於強制性交之犯意，違反A女之意願，強吻A女及撫
    摸其胸部，此際恰巧戊○○在廁所門外敲門，陳俊儒聽聞敲門
    聲，則強行摀住A女嘴巴，使其無法呼喊求救，待戊○○離去
    後，陳俊儒則強脫A女身著衣服、褲子，強使A女轉身面對洗
    手台，並將之強壓在洗手台上，自後以陰莖插入A女生殖器
    ，以此等強暴方式對A女為強制性交行為1次得逞（期間因強
    壓不斷掙扎之A女並強脫A女衣物致A女受有右手肘處2公分之
    擦傷，且致右側胸罩肩帶扣環斷裂）。隨後A女推開陳俊儒
    ，迅速穿衣離開廁所，返回包廂。
二、查獲經過
    嗣因A女109年2月3日前往醫院驗傷，並報警處理，而查悉上
    情。
    理  由
壹、證據能力：
一、關於A女偵查中陳述之證據能力：
  ⒈按被告以外之人於審判外之言詞或書面陳述，除法律有規定
    者外，不得作為證據，刑事訴訟法第159條第1項固定有明文
    。然被告以外之人於司法警察（官）調查中所為之陳述，與
    審判中不符時，其先前之陳述具有較可信之特別情形，且為
    證明犯罪事實存否所必要者，得為證據，亦經刑事訴訟法第
    159條之2規定甚明。而上開刑事訴訟法第159條之2規定，係
    以被告以外之人於司法警察（官）調查中之陳述，性質上屬
    傳聞證據，原則上不認其具證據能力，惟該等陳述內容倘一
    味排除其證據能力，亦有違實體真實發見之訴訟目的，是以
    先前與審判中不符之陳述，具有較可信之特別情況，且為證
    明犯罪事實存否所必要者，則例外認有證據能力。再者，本
    案證人A女於偵查之陳述部分，未經具結，不符合刑事訴訟
    法第186條第1項之規定，但被告以外之人於偵查中未經具結
    之陳述，如與警詢陳述同具有特信性、必要性，依舉輕以明
    重原則，本於刑事訴訟法第159條之2及第159條之3之同一法
    理，例外認為有證據能力（最高法院102年度第13次刑事庭
    會議決議參照）。至所謂「與審判中不符之陳述」，應採廣
    義之解釋，不論係先後陳述內容有實質上之相反或不一致，
    或於審判中因記憶不清或因其他因素致無法為完整、清楚之
    陳述，均屬「被告以外之人於司法警察調查中所為之陳述與
    審判中不符」之情形。
  ⒉本件被告陳俊儒及辯護人雖主張證人A女於警詢及偵訊之證述
    無證據能力（原審卷第103頁）。惟證人A女於警詢及偵訊時
    均證稱：我上完廁所開門要離開時，被告進入廁所把門鎖住
    等語（偵一卷第24頁、第99頁），然於原審審理則證稱我已
    經忘記當時被告係如何進入廁所內等語（原審卷第204頁）
    ，是A女於本院審理時對於案發過程已有記憶不清致無法為
    完整陳述之情形，參考前揭說明，已屬「被告以外之人於司
    法警察調查中所為之陳述與審判中不符」之情形。審酌證人
    A女於警詢及偵訊中，係於案件發生後不久，就警方人員所
    詢問及檢察官所訊問之問題為回答，較無因時間久遠致記憶
    模糊之情形發生，復無證據顯示製作筆錄之員警及檢察官有
    以強暴、脅迫、利誘、詐欺、疲勞訊問等其他不正方法取供
    之情事，應認證人A女於警詢及檢察官訊問時（未經具結）
    之陳述具有特別可信之情況，且為證明被告犯罪事實之存否
    所不可欠缺，依刑事訴訟法第159條之2，應具有證據能力。
二、其餘本判決所引用屬於傳聞證據之部分，均已依法踐行調查
    證據程序，且檢察官、被告陳俊儒及其辯護人，於本院審理
    中，均明示同意有證據能力（見本原審卷第152至154頁），
    至言詞辯論終結前亦未聲明異議，本院審酌該等證據作成時
    情況，並無違法取證之瑕疵，且無顯不可信之情形，以之作
    為證據應屬適當，依刑事訴訟法第159條第1項、第159條之5
    規定，自均有證據能力。
貳、認定犯罪事實所憑之證據及理由：
    上訴人即被告陳俊儒（下稱被告）雖承認有於上述時地與A
    女有為生殖器插入A女陰道之性事實，然否認有強制性交犯
    行，辯稱：當天A女跑過來我旁邊坐，我要去二樓找朋友，
    她要一起去，在門口我想從左邊可以出去，兩人往左就一起
    走到廁所裡面去；我說我先上個廁所，她蹲著，我要把她扶
    起來，她先主動脫我褲子幫我口交，我想她有那個意思，把
    她扶起來，我脫褲子，她自己也有脫一半，就為性行為，做
    到一半。我沒有違背A女的意願對A女為性交行為，係A女自
    願等語（本院卷230、232頁）。
一、被告對以下事實均不否認，並有下列證據可佐，故均堪以認
    定：
㈠、被告與乙○○、周○○、戊○○、丙○○等人於109年2月2日1時前某
    時許，在高雄市左營區博愛路「享溫馨ＫＴＶ」飲酒唱歌，A女
    、朱○○因分別受乙○○之邀至「享溫馨ＫＴＶ」飲酒而結識被告
    及彼此。後眾人欲至高雄市苓雅區中華四路上之「大帝國舞
    廳」續攤，被告及A女共同搭乘由丙○○之女友所駕駛之自用
    小客車前往「大帝國舞廳」，嗣於同日2時許，與A女一同在
    「大帝國舞廳」1樓包廂廁所內之事實，核與證人A女於警詢
    、偵訊及原審審理（警一卷第23頁至第29頁、第97頁至第10
    1頁、第143頁、第144頁，原審卷第167頁至第209頁），及
    證人乙○○（偵一卷第69頁至第71頁、第127頁至第129頁）、
    周○○（偵一卷第73頁至第75頁）、戊○○（偵一卷第79頁至第
    81頁）、丙○○（偵一卷第83頁至第85頁、第183頁至第186頁
    ）、朱○○（偵二卷第49頁至第51頁）於警詢或偵訊證述，復
    有案發現場一樓平面圖及現場照片（偵二卷第61頁至第67頁
    ）在卷可憑，而堪認定。又關於本案案發地點應係A02包廂
    而非前述卷附現場照片中員警所拍攝之A09包廂（偵二卷63
    頁），為檢察官、被告所不爭執，並經證人戊○○為肯認（本
    院卷214至215頁），且以一樓平面圖（偵二卷61頁），亦僅
    有A02包廂有於廁所至歌唱房間外尚有走廊之設置，此部分
    亦可以認定。
㈡、被告於上開時間，與A女在「大帝國舞廳」1樓包廂廁所內，
    有以陰莖插入A女生殖器方式，對A女為性交行為1次之事實
    ，業據證人A女於上開警詢、偵訊及原審審理指證歷歷，復
    有A女於案發日隔天即109年2月3日22時34分在高雄醫學大學
    附設中和紀念醫院驗傷採檢後，經送內政部刑事警察局鑑定
    A女陰道深部棉棒檢出男性Ｙ染色體DNA型別，且與被告之DNA
    型別相符，有該醫院受理性侵害事件驗傷診斷書（原審卷第
    109頁）、內政部警政署刑事警察局109年3月17日刑生字第1
    090013941號、109年4月21日刑生字第0000000000000號鑑定
    書（偵一卷第31頁至第34頁、第167頁至第169頁）在卷可佐
    。
二、被告係違反告訴人A女意願對A女為強制性交之認定如下：
㈠、被告於A女如廁後欲離開廁所開門時，被告強行進入廁所內並
    將門反鎖，違反A女之意願，強吻A女及撫摸其胸部，此際恰
    巧有人在廁所門外敲門，被告聽聞敲門聲，則強行摀住A女
    嘴巴，使其無法呼喊求救，待廁所門外之人離去後，被告則
    強脫A女身著衣服、褲子，強使A女轉身面對洗手台，並將之
    強壓在洗手台上，以上開陰莖插入生殖器方式對A女為強制
    性交行為1次得逞，且期間因強壓不斷掙扎之A女，並強脫A
    女衣物致A女受有右手肘處2公分之擦傷，且致右側胸罩肩帶
    扣環斷裂。隨後A女用力推開被告，迅速穿衣離開廁所，返
    回包廂等情，經證人A女於警詢、偵訊及原審審理指證詳盡
    （偵一卷第23頁至第29頁、第97頁至第101頁、第143頁、第
    144頁，原審卷第167頁至第209頁）。
㈡、按被害人（告訴人）為證人時，其證述固仍應調查其他補強
    證據，以擔保該證述確有相當之真實性，惟所謂補強證據，
    並非以證明犯罪構成要件之全部事實為必要，倘其得以佐證
    被害人指述之犯罪非屬虛構，能予保障所指述事實之真實性
    ，即已充分。又得據以佐證者，雖非直接可以推斷該被告之
    實行犯罪，但以此項證據與被害人之指述為綜合判斷，若足
    以認定犯罪事實者，仍不得謂其非屬補強證據。是所謂補強
    證據，不問其為直接證據、間接證據，或係間接事實之本身
    即情況證據，均得為補強證據之資料。而A女上開指證內容
    ，尚有以下補強證據可佐，堪認證人A女上開指證，確屬信
    而有徵，分述如下：
  ⒈A女指證遭被告強壓在洗手台上，被告以上開方式對其為強制
    性交行為期間，有造成右手肘處2公分之擦傷及右側胸罩肩
    帶扣環斷裂乙節，則有上開驗傷診斷書記載A女於案發日隔
    天經診斷受有右手肘處2公分擦傷之情形大致相符（原審卷
    第109頁）。而A女在案發日隔天與被告上開對話過程，A女
    有傳送其右側胸罩肩帶扣環斷裂之照片給被告（詳原審卷第
    219頁），復經原審於審理期日當庭勘驗該扣案胸罩，發現
    該胸罩之右側肩帶扣環屬金屬材質，且已斷裂，而與A女案
    發後以通訊軟體傳line送給被告之照片所顯示內容相符，有
    原審110年12月16日審理筆錄可參（詳原審卷第327頁），是
    A女上開指證內容，確均有據。而該胸罩右側肩帶扣環既屬
    金屬材質，衡情，應係遭受極大外力拉扯始會產生斷裂之結
    果。綜上，足認A女上開指證其遭被告強脫胸罩及強壓在洗
    手台上等語，確與原審上開勘驗結果及卷附驗傷診斷書所載
    內容相符。此外，並有上述診斷證明書、內政部警政署刑事
    警察局鑑定書可為佐證；並證人戊○○於警詢、本院審理中證
    稱：我要去上廁所時發現門鎖住；我與朱○○去二樓包廂敬酒
    ，回到一樓包廂後，我就去上廁所，然後上廁所門鎖住，敲
    門沒有反應，我聽到一個女生恩恩的聲音，我聽到有聲音就
    離開了。當時廁所跟包廂是不是各有兩個門，中間還有一條
    通道等語相符（本院卷186至188、192頁）。
  ⒉關於證人A女事後傾訴遭被告強制性交，並透過乙○○（認識被
    告與A女雙方之朋友）尋找被告處理之過程：
  ⑴證人A女事發後，有向雖是初次見面但為在場唯一女姓之朱菲
    菲及本次邀約A女之友人乙○○傾訴遭被告強制性交一情，經
    證人A女於警詢、偵訊及原審審理證稱：我遭被告強制性交1
    次得逞之後用力推開被告，迅速）穿衣離開廁所，返回包廂
    後，有於包廂內及搭車離開「大帝國舞廳」之車內告知自己
    遭被告強制性交等語（偵一卷第27頁、第99頁，原審卷第20
    4頁）。
  ⑵證人朱○○於偵訊及原審審理亦證述A女在包廂內有告知遭被告
    強制性交，之後有傳訊息與A女對話等節（偵二卷第50頁，
    原審卷第314頁、第315頁、第326頁），且案發後當天朱○○
    有傳送訊息關心詢問A女「你還好嗎」，A女回答「不太好」
    、「畢竟出去喝酒第一次遇到這樣」，朱○○向A女傳送「沒
    照顧好妳」之訊息，有朱菲菲與A女在IG通訊軟體對話擷圖
    在卷可憑（偵一卷第209頁）。堪認A女有向朱○○反應自己遭
    被告強制性交之情形。  
  ⑶此外，復有A女與乙○○對話紀錄截圖照片（原審卷247頁），
    所示訊息：「A女：真的當我喝醉嗎我一出去也馬上跟你們
    說？」「乙○○：我知道妳有說」「A女：你喝醉沒喝醉我不
    管我有說我很醒叫他不要在編故事」可參。而證人乙○○於本
    院審理中經提示原審卷247頁對話截圖後詢以對話過程用意
    則證稱：「我知道她有說，但是我很醉。（你跟被害人聯絡
    的目的為何？）就是看他們要怎麼處理他們兩人的事情，那
    時候他們沒有什麼好友，我有FB，請他們兩人來，看他們要
    怎麼處理，我是中間的人。他們彼此沒有什麼聯絡方式。（
    事後被害人是否找你？）她密我，沒有找我。我有跟被告講
    說被害人在找他。（你當時知道什麼事情了嗎？）知道，被
    害人說她被被告性侵的事情。（你醒了之後，是被害人找你
    跟你講這件事情，所以你才去找被告？對」等語（本院卷20
    4頁）。顯見A女於返家後確有尋得告知乙○○本案情節並透過
    乙○○尋找被告處理且說明處理之條件。至證人乙○○於偵查、
    本院審理中雖證述：（當天你回包廂後，A女有跟你講話？
    ）我不記得，因為當時我結完帳，我就睡著了。（當天A女
    有跟你講說，她被性侵？）我好像有聽到她說，但是我不確
    定，因為我那時候快醉了」；「（問：當天A女離開時的態
    度如何？）很正常，但是我們一起坐車時講她被怎樣」等語
    （偵一卷第128頁、第129頁）；「訊息中所謂『我知道你有
    說』，是指她在車上有跟我講話，但我沒有聽清楚。」等語
    （本院卷205頁）。則證人乙○○因過於酒醉不能完全確認A女
    於包廂及離開現場之車內訴說之確切內容，然若A女於斯時
    未曾向乙○○傾訴，則當不致於在與乙○○之訊息中強調當時已
    經告知乙○○，並向乙○○說明要求被告道歉之條件（要求要讓
    被告妻子知悉）。故亦可認定A女確有於案發後有隨向認識
    之友人乙○○說明情況，及事後要求被告出面處理之過程。
  ⑷衡以，乙○○是邀請A女參加聚會之友人，而朱○○亦是分別受乙○○之邀，至「享溫馨ＫＴＶ」飲酒而結識被告及A女，故朱○○分
    別與A女及被告，均係當天初次見面認識，衡情，朱○○應無
    配合A女虛構事實以誣諂被告之動機存在，所證復有上開客
    觀證據可佐，應屬信實。依此，A女實無向其等說謊，杜撰
    遭被告強制性交之必要。且A女案發後向包箱內唯一女性之
    朱○○、及乙○○表示自己遭被告強制性交之經過，此與一般遭
    人強制性交後，內心會產生恐懼及不安全感，因而向較為信
    賴之人訴說以尋求保護或協助，尋求後續之協助及對侵害者
    予以究責之一般常情相符。
  ⒊A女於案發後翌日即109年2月3日上午11時49分起，與被告在
    通訊軟體對話內容，被告對於A女多次指控其強制性交犯行
    ，均未予以反駁，且不斷向A女道歉，有A女與被告LINE對話
    紀錄翻攝截圖（原審卷215至245頁）可佐，茲臚列如下：
 (1)被告一開始向A女表示：「那個你好」「那天有喝酒，對妳
    這樣對不起」、「這件事情我的不對，我不會跟別人說起這
    件事」（上午11：48至11：52）。
    A女則表示：「你只有對不起？請你當大家的面前承認你那
    天所犯的錯，在廁所堵我門強行鎖門，並強脫我衣服跟內衣
    褲強暴我，還好有人敲門我才得救，現在我身體心靈很受傷
    ，包括你的老婆也要在場，請你拿出你的誠意」。(上午11
    ：58原審卷頁215左圖)。
    被告表示「一定要搞成這樣嗎？」（下午11：59）「我知道
    我錯了，我也不是故意的，大家好來好去，不要搞成這樣可
    以嗎」（下午12：00）。
    A女：「所以一句喝醉就都可以亂来是嗎？」（下午12：00
    ）。
    被告則稱：「當然不是所以我也跟妳道歉這件事情我也都沒
    有說。我知道這是我的不對但真的那天我們都有喝不知道在
    幹嘛真的也不是故意的對不起所以我也跟你道歉，這件事情
    我也都沒有說，對不起」（下午12：00至12：01）。
    A女：「我很醒」「不是什麼事都能推到喝醉上的」（下午1
    2：01）。
    被告：「我知道呀」「但真的不是故意的」「有什麼事情我
    們兩好好說就好了」「我也對妳很抱歉」，「我真的希望我
    們把這件事情大事化小這邊我也真誠跟妳道歉希望這件事情
    我們知道就好了別在弄大下去了」「那天過後我也什麽都沒
    有說出去」等語。
　　依上述兩人初始對話之內容（詳原審卷第215頁）被告並未
    反駁A女關於「強行鎖門」、「強脫衣服跟內衣褲」及「強
    暴」之指控，反而一再向A女道歉。
 (2)隨後（見原審卷第217頁），A女再次指控被告「你喝醉強暴
    我，你還要我體諒你」（下午12：18），被告則向A女表示
    「我能體諒你的感受，我也真的很抱歉，讓你受傷了」等語
    （下午12：19）。而A女持續要求道歉並說明其道歉的條件
    不改變，被告則持續抱歉，稱不是故意的，詢問當面道歉可
    否，要求A女開出條件。
 (3)之後對話過程（原審卷第221頁至第237頁），被告不斷向A
    女強調希望獨自向A女道歉，不希望配偶陪同在場、並開始
    反駁稱是兩人之間是誤會，A女指控內容沒有目擊證人及證
    據、A女四處宣揚自己遭強暴有損A女的名譽等語。
 (4)同日對話中（原審卷239頁），A女又再次指控被告「誤會？
    強暴是誤會？我他媽給你臉你不要臉，你現在跟我說求圓！
    我相信這樣的對話讓大家看到，不用我多說明，也會知道你
    就是那個強暴我還要我妥協這樣無理要求的人」（下午7：2
    7）、「你問心無愧的話那到底在怕什麼」（下午7：28）。
    被告則表示「當然不怕呀，不想把事情搞得很麻煩而已」、
    「我們說說就好了」（下午7：29）。
 (5)依據上開整體之對話內容，應係被告確實有A女所指控「強
    行鎖門」、「強脫衣服跟內衣褲」及「強暴」之行為，被告
    自覺愧對A女，並希望A女不要訴諸司法，才會不斷向A女道
    歉求饒，甚至以A女沒有證據或訴諸司法有損A女名譽等事，
    要求A女息事寧人。倘若A女係自願與被告發生性行為，被告
    豈會遭A女多次不實指控後，仍未向A女澄清說明A女係自願
    與其發生性行為，反而一再道歉請求原諒，如此實違一般人
    遭受不實指控時常會出現憤怒、不滿、極力辯駁之正常舉止
    有所不同。依此，應可認定A女指證遭被告強制性交一情屬
    實，較能合理說明為何A女多次指控自己遭被告強暴乙事，
    被告均未予以辯駁，反而不斷向A女道歉之情形（至於嗣被
    告有為反駁，尚無法為有利被告之認定則詳下述）。故而從
    上開對話內容，益徵A女指控確屬可信。
㈢、綜合上開各項補強證據，已可佐證A女上開指證內容，確屬有
    據。被告辯稱與A女之性交行為並未違反A女意願等節，並無
    可採。
三、被告及辯護人又以：被告在與A女LINE對話也一直否認有強
    制性交的行為，道歉是因有妻子之故，；證人朱○○證詞不可
    採，且A女受傷輕微，牛仔褲穿脫不易；A女離開廁所後，A
    女傷勢部位及輕微程度，且牛仔褲管狹窄，穿脫不易，並戊○○敲門時有聽到呻吟聲，A女回到包廂後亦未異常，可認被
    告與A女之性交行為並未違反A女意願等語。然被告上開辯解
    ，本院認為不可採，理由如下：
㈠、被告先前於偵查中、原審中辯稱：在廁所內係A女主動幫我脫
    褲子並對我進行口交，且A女自己趴在洗手台上，並脫去自
    己褲子，我才脫褲子以生殖器要進入A女生殖器，但我因為
    有喝酒而無法勃起，所以生殖器沒有進入A女之生殖器內等
    語，而否認有性交行為。而於上開內政部警政署刑事警察局
    鑑定書所載在A女陰道深部棉棒檢出男性Ｙ染色體DNA型別，
    且與被告之DNA型別相符之結論，且經原審論述其上述辯解
    如何與客觀事證不可採後，於本院方改承認確有發生性交行
    為（但仍維持並未違反意願之辯解），其辯詞顯有避重就輕
    之情況。
㈡、況且，倘若被告所辯稱係A女主動幫被告脫褲子並口交，甚至
    自行脫褲子，自願與被告發生性行為為真，則被告在案發日
    隔天與A女在LINE通訊軟體對話過程，遭A女以諸多不實情節
    指控時，被告竟然均未曾提及A女係主動為其口交，主動趴
    在洗手台上並自行脫褲子，且自願與被告發生性行為等情事
    ，如此實與一般正常人遭不實涉及刑事罪責之指控，憤怒、
    不滿急於辯駁澄清以還原真實事件經過情形之情況，顯然有
    別。更可認被告上開所辯，與事實不符，要無可採。至被告
    辯稱：於line對話中，並非我在上開與A女在LINE通訊軟體
    對話過程中，向A女道歉，係因為我在廁所內有脫褲子，想
    與A女合意發生性行為，但因為我有老婆卻還想與A女發生性
    行為，所以才向A女道歉（原審卷第335頁）；辯護人則辯護
    稱：被告在LINE對話也一直否認有強制性交的行為等語（見
    本院卷75至76頁上訴狀所列、235頁）。然觀諸上開被告與A
    女在案發日隔天開始對話開始之（上午11時49分起）之對話
    內容，顯然A女係指控被告「強行鎖門」、「強脫衣服跟內
    衣褲」及「強暴」（此處之強暴應是一般用語，意指強制性
    交，原審卷215頁、217頁），而被告在對話過程中還不斷向
    A女道歉（原審卷第215至217頁），至被告道歉並持續表示
    不要鬧大，希望不要牽扯至其妻子（指告訴人A女要求其妻
    陪同一起道歉之條件）等願意道歉但顯然不同意告訴人之條
    件，但因A女並未退讓更改條件，被告始開始有辯護人上訴
    狀列出之反駁，稱本案並無證據等而繼續對話如上（辯護人
    所列之言詞由上午12時50分起，見原審卷217頁截圖）。綜
    觀上開對話內容，顯然被告當時係對A女所指控「強制性交
    」乙事向A女道歉，而非因為「合意性交」乙事向A女道歉，
    足認被告上開所辯，已與卷內客觀證據所顯示之事實不符，
    而後被告因A女不肯變更道歉之條件而開始反駁之表現，顯
    是發現無法說服A女追究責任，事情無法如其所願當面道歉
    即可私了，為求卸責而為辯解，無法以此為有利被告之認定
    。
㈢、辯護人以證人朱○○於偵訊、原審理中證詞中證稱其由二樓一
    進門（指進到一樓案發包廂）就看到A女很虛弱或哭的從廁
    所出來，衣服被扯下來，肩帶斷掉，後來告訴人有點嚇掉，
    整個人呆掉、等（偵卷50頁、原審卷315頁），與A女證稱：
    中間有人來敲們，之後她與被告才出去情節不符，也與證人
    戊○○證稱之時序情節不符，且A女衣著凌亂不可能無人注意
    ，再者，朱○○至偵查後段才出現作證，她本來跟戊○○是曖昧
    男女關係，據我們瞭解她後來跟戊○○不怎麼好了，她就靠過
    去A女那邊，這是動機，故朱○○證詞不可採信為被告辯護（
    本院卷255頁）。惟：證人朱○○所稱與戊○○自2樓返回1樓案
    發包廂後即見A女自廁所出來，且衣著凌亂之時序及A女嗣在
    包廂內表現等節，與A女證述、被告供述及證人戊○○證述均
    有不符，尚難認可採。按證人之陳述部分前後不符，或相互
    間有所歧異時，究竟何者為可採，法院仍得本其自由心證予
    以斟酌，非謂一有不符或矛盾，即應認其全部均為不可採信
    。而證人朱○○關於A女有告知遭被告性侵一節，與A女證述相
    符，且有對話截圖之客觀證據可佐，並證人朱○○首次於偵查
    中證述之109年12月8日距離案發時已有相當時間，容有記憶
    錯誤之可能，故無法以此細節出入即否認證人朱○○之證述可
    信度。又證人朱○○與被告、A女均初結識，彼此均無利害關
    係，而強制性交事涉刑責，不管朱○○與戊○○關係如何變化，
    依常理判斷，實難認會影響其證詞使甘冒偽證之罪責，偏袒
    一方，故辯護人關於證人朱○○因戊○○關係而替A女說話質疑
    ，亦屬無據。
㈣、辯護人復質疑依照A女指控姿勢、型態，顯須相當蠻力，牛仔
    褲管狹窄，依站姿需抬起A女始能脫下，顯然無A女配合無法
    脫下，又A女傷勢部位及輕微程度，因而認為被告並非違反A
    女意願性交乙節，為被告辯護（原審卷第57頁、本院卷73至
    74頁、235至236頁），然行為人以任何違反被害人意願之方
    法而為性交者，即屬強制性交，易言之，僅要被害人表達不
    願與行為人發生性行為，而行為人仍違反其意願而與被害人
    發生性行為即屬之，不以要求被害人冒生命危險極力反抗為
    必要，故被害人傷勢輕重與否，牛仔褲穿脫方式，並不能據
    為有無違反被害人意願之唯一判斷標準，本須綜合卷內其他
    證據而為判斷。況雙方相互姿態位置、用力方向等均可影響
    衣物穿脫及受傷部位，辯護人此部分質疑亦難採信。至辯護
    人另辯護稱：戊○○前往廁所時，發現廁所門上鎖，敲門後聽
    到廁所內有A女的呻吟聲乙節，而主張被告在廁所內並未違
    反A女意願強制性交云云（原審卷第59頁）。然證人戊○○無
    法確切形容該聲音為何（僅指稱為恩恩的聲音），而被告在
    廁所內聽聞敲門聲，則強行摀住A女嘴巴，使其無法呼喊求
    救，A女遭被告摀口，因而只能發出呻吟聲，此與一般正常
    經驗法則或論理常情尚無明顯違悖之處，尚難以證人戊○○上
    開證述，即據為有利被告之事實認定。
㈤、辯護人另以：A女穿好衣物至包廂後，仍有在包廂內，喝酒、
    聊天等，而非直接向服務生或其它人求救或報警求救，和一
    般女性受性侵後驚慌失措、恐懼、急忙報警狀態不同，且於
    案發後43小時始去驗傷等語（原審卷第63頁299頁）。按妨
    害性自主罪之被害人，殊無可能有典型之事後情緒反應及標
    準之回應流程，被害人與加害者間之關係、當時所處之情境
    、被害人之個性、被害人被性侵害之感受及被他人知悉性侵
    害情事後之處境等因素，均會影響被害人遭性侵害後之反應
    ，所謂理想的被害人形象，僅存在於父權體制之想像中。而
    性侵害之被害人，往往為顧及名譽，採取較為隱忍之態度而
    未為異常反應、立即求助，以免遭受二度傷害，亦事所常有
    ，尚難僅憑被害人未為異常反應，即謂其指訴不實。（最高
    法院107年度台上字第887號判決意旨參照）。A女於離開廁
    所返回包廂後固仍停留包廂一段時間。然A女突遭性侵害，
    處不安、恐懼及驚嚇之中，試圖在其餘不熟悉之人（尤其是
    被告仍在場）表現若無其事，僅向信賴之人傾訴，仍符合一
    般性侵害被害人之反應，A女於原審審理就此亦解釋證稱我
    因為沒有交通工具，現場只認識乙○○，我向乙○○反應遭被告
    強制性交，乙○○沒有要幫我，其他人我不太熟，不好意思向
    其他人借車費離開現場等語（原審卷第190頁），況且A女是
    於案發『翌日』即驗傷，並要求被告處理等過程，更可認辯護
    人質疑A女事後反應不符合性侵被害人之表現，並非有據。
四、檢察官聲請傳喚證人朱○○（本院卷218頁），惟本案事實已
    明，且證人朱○○業已於原審到庭作證，故認無調查之必要，
    附此說明。
五、綜上各情，本件事證已臻明確，被告上述辯解，顯係臨訟卸
    責之詞，委無足採。被告上揭犯罪事實所示犯行，已堪認定
    ，應依法論科。
參、論罪：
一、按稱性交者，謂非基於正當目的所為之下列性侵入行為：㈠
    以性器進入他人之性器、肛門或口腔，或使之接合之行為；
    ㈡以性器以外之其他身體部位或器物進入他人之性器、肛門
    ，或使之接合之行為，刑法第10條第5項定有明文。
二、核被告所為，係犯刑法第221條第1項之強制性交罪。被告於
    強制性交行為前，所為強吻A女及撫摸其胸部之猥褻行為，
    係強制性交前之階段行為，應為強制性交行為所吸收，不另
    論罪。又按犯強制性交罪，同時傷害被害人之身體，是否另
    應成立傷害罪，須就犯罪行為實行經過之全部情形加以觀察
    ，如該傷害行為已可認為強制性交行為之著手，亦即行為人
    利用傷害被害人之強暴手段，以遂行其強制性交之目的者，
    則其所實行之傷害行為，即屬強制性交之部分行為，而被害
    人身體所受之傷害，則屬行為人對其強制性交時施以強暴手
    段所生之當然結果，應僅成立單一之強制性交罪，而不另論
    以傷害罪。此於強制性交中同時造成衣物毀損亦同。被告於
    強制性交行為過程中，造成A女右手肘處2公分之擦傷及右側
    胸罩肩帶扣環斷裂，該等對A女所為之傷害及毀損行為，均
    屬該次強制性交之「強暴」之部分行為，均不另論罪。
肆、撤銷改判之理由：
一、原審就被告上揭犯行，認事證明確，予以論罪科刑，固非無
    見。而被告上訴意旨仍執陳詞否認犯罪，指摘原判決不當，
    並不足採，本院業已指駁如上，然按「犯罪後之態度」，係
    刑法第57條所定科刑輕重應審酌事項之一，包括被告犯罪後
    自願坦承犯行，表示悔悟，以減省訴訟資源之耗費，或力謀
    恢復原狀、與被害人和解，獲得被害人見諒等情形在內。因
    屬判斷被告人格上危險性及對其未來行為期待性之重要表徵
    ，攸關刑罰特別預防目的之落實。被告上訴後已與告訴人A
    女達成和解，告訴人A女表明不再訴究之意旨，有和解書在
    卷可稽（本院卷109至115頁），則此部分量刑基礎與原審判
    決時已有變更，此為原判決未及斟酌，尚有未合。則被告上
    訴否認犯行雖無理由，然原審判決有上述未及審酌之不當之
    處，仍應由本院予以撤銷改判。
二、依刑法第57條，審酌被告下列事項，諭知如主文第2項所示
    之刑：
  1.犯罪動機及目的、手段、所生危害、與被害人關係：被告為
    圖一己性慾滿足，與A女只是偶然結識關係，A女如廁後欲離
    開廁所開門時，旋即進入廁所並將門反鎖後，以上開方式對
    A女為強制性交，妨害A女性自主決定權，造成A女內心受創
    甚深，犯罪所生危害非輕。
  2.被告前無任何論罪科刑紀錄，有臺灣高等法院被告前案紀錄
    表在卷可參。
  3.被告犯後雖曾於案發日隔天透過通訊軟體LINE向A女致歉，
    然因不願接受A女所要求之「在被告配偶面前向A女道歉」條
    件，於嗣後之通訊軟體LINE對話則為否認；於司法程序中，
    則始終否認犯罪，惟念被告於本院審理中與A女達成和解，
    賠償A女新臺幣40萬元，A女並具狀表示已受領全部款項，並
    不欲再追究，請對被告從輕量刑並為緩刑之宣告，有和解書
    、A女111年5月17日刑事撤回告訴狀(本院卷105頁、111頁）
    ，尚有對A女為彌補之舉等犯罪後態度。
  4.被告之學歷、工作、家庭生活及經濟狀況犯等智識程度、生
    活狀況（參見被告所為陳述，本院卷232頁），及其他一切
    具體情狀。
三、至被告請求為緩刑之宣告（本院卷236頁），並A女於本院審
    理中經和解後除撤回告訴，並表明請對被告從輕量刑並為緩
    刑之宣告，然本院就被告所為宣告刑並不符合刑法第74條規
    定緩刑之要件（宣告刑有期徒刑2年以下），依法不能為緩
    刑之宣告，併此敘明。
據上論結，應依刑事訴訟法第369條第1項前段、第364條、刑法
第299條第1項前段，判決如主文。
本案經檢察官翁誌謙提起公訴，檢察官高碧霞到庭執行職務。
中　　華　　民　　國　　111 　年　　10　　月　　20　　日
                    刑事第三庭  審判長法  官  吳進寶    
                                      法  官  方百正    
                                      法  官  陳億芳
以上正本證明與原本無異。
不服本判決應於收受本判決後20日內向本院提出上訴書狀，其 
未敘述上訴理由者，並得於提起上訴後20日內向本院補提理由書
 狀（均須按他造當事人之人數附繕本）「切勿逕送上級法院」
。
中　　華　　民　　國　　111 　年　　10　　月　　20　　日
                                      書記官  陳慧玲
【附錄本判決論罪科刑法條】：
中華民國刑法第221條
對於男女以強暴、脅迫、恐嚇、催眠術或其他違反其意願之方法
而為性交者，處3年以上10年以下有期徒刑。
前項之未遂犯罰之。